臺灣高等法院臺中分院刑事判決　　　 100年度上訴字第1654號
上　訴　人
即　被　告　邱耀宗
上列上訴人因搶奪等案件，不服臺灣臺中地方法院100年度訴字
第1498號，中華民國100年7月1日第一審判決（起訴案號：臺灣
臺中地方法院檢察署100年度偵字第7582號），提起上訴，本院
判決如下：
    主  文
上訴駁回。
    理  由
一、依刑事訴訟法第三百五十條、第三百六十一條、第三百六十
    二條、第三百六十七條規定，不服地方法院之第一審判決而
    上訴者，須提出上訴書狀，並應敘述具體理由，為上訴必備
    之程式；其所提出之書狀未敘述上訴理由，或僅曾以言詞陳
    述上訴理由者，均應於上訴期間屆滿後二十日內補提理由書
    於第一審法院。第一審法院經形式審查，認逾期未補提上訴
    理由者，應定期間先命補正；逾期未補正者，為上訴不合法
    律上之程式，應以裁定駁回。倘已提出上訴理由，但所提非
    屬具體理由者，則由第二審法院以上訴不合法律上之程式，
    判決駁回。而所謂具體理由，必係依據卷內既有訴訟資料或
    提出新事證，指摘或表明第一審判決有何採證認事、用法或
    量刑等足以影響判決本旨之不當或違法，而構成應予撤銷之
    具體事由，始克當之（例如：依憑證據法則具體指出所採證
    據何以不具證據能力，或依憑卷證資料，明確指出所為證據
    證明力之判斷如何違背經驗、論理法則）；倘僅泛言原判決
    認定事實錯誤、違背法令、量刑失之過重或輕縱，而未依上
    揭意旨指出具體事由，或形式上雖已指出具體事由，然該事
    由縱使屬實，亦不足以認為原判決有何不當或違法者（例如
    ：對不具有調查必要性之證據，法院未依聲請調查亦未說明
    理由，或援用證據不當，但除去該證據仍應為同一事實之認
    定），皆難謂係具體理由，俾與第二審上訴制度旨在請求第
    二審法院撤銷、變更第一審不當或違法之判決，以實現個案
    救濟之立法目的相契合，並節制濫行上訴（最高法院九十七
    年度臺上字第八九二號判決意旨可資參照）。又理由是否具
    體，則屬第二審法院審查之範圍，不在命補正之列，亦即上
    訴書狀已記載理由，並有具體之敘述時，其上訴既屬合法，
    第二審法院固應就其理由之是否可取，為實體之審理及判斷
    ；如認其上訴書狀雖記載理由，但並未具體敘述時，則無須
    再命補正，可逕認其上訴不合法，以判決駁回之（此有最高
    法院九十七年度臺上字第一二八一號判決意旨可參）。
二、本件上訴人即被告（下稱被告）邱耀宗不服原審判決而提起
    上訴，其上訴理由略以：被告於警詢時均坦承犯行，且甚感
    悔意，懇請鈞長准予上訴。又查被告尚有彰化地方法院一○
    ○年度訴字第五五二號判決，業經彰化地方法院檢察署檢察
    官一○○年度上字第一一一號上訴書提起上訴，懇請鈞長准
    予合併上訴，另請准予被告認罪協商云云。
三、經查，按刑罰之量定，屬法院自由裁量之職權行使，應審酌
    刑法第五十七條所列各款事由及一切情狀，為酌量輕重之標
    準，並非漫無限制；量刑輕重係屬事實審法院得依職權自由
    裁量之事項，苟已斟酌刑法第五十七條各款所列情狀而未逾
    越法定刑度，不得遽指為違法；且在同一犯罪事實與情節，
    如別無其他加重或減輕之原因，下級審量定之刑，亦無過重
    或失輕之不當情形，則上級審法院對下級審法院之職權行使
    ，原則上應予尊重（最高法院七十二年臺上字第六六九六號
    、七十五年臺上字第七０三三號判例及八十五年度臺上字第
    二四四六號判決意旨參照）。本件被告對原審判決採用證據
    、認定事實及適用法律等節均不爭執，而原審判決理由已詳
    予載明審酌被告犯罪之動機、目的，正值青年，思慮未週，
    不思以正當途徑獲取金錢，因一時貪念，竊取機車行搶，影
    響社會治安甚鉅，行為實值非難，然犯罪後坦承犯行，尚知
    悔改等一切情狀，並適用刑法第四十七條第一項累犯之規定
    ，量處有期徒刑五月（竊盜罪）、一年（搶奪罪），並定應
    執行刑為有期徒刑一年二月。原審顯係本於被告之責任為基
    礎，並已具體斟酌刑法第五十七條所列情形而為量定，且量
    處之刑並無失之過重之情事，依上開最高法院判例、判決意
    旨，不得遽指為違法。被告上訴理由雖請求與另案合併上訴
    及請求認罪協商云云，惟按除所犯為死刑、無期徒刑、最輕
    本刑三年以上有期徒刑之罪或高等法院管轄第一審案件者外
    ，案件經檢察官提起公訴或聲請簡易判決處刑，於第一審言
    詞辯論終結前或簡易判決處刑前，檢察官得於徵詢被害人之
    意見後，逕行或依被告或其代理人、辯護人之請求，經法院
    同意，就下列事項於審判外進行協商，經當事人雙方合意且
    被告認罪者，由檢察官聲請法院改依協商程序而為判決：一
    、被告願受科刑之範圍或願意接受緩刑之宣告。二、被告向
    被害人道歉。三、被告支付相當數額之賠償金。四、被告向
    公庫或指定之公益團體、地方自治團體支付一定之金額，刑
    事訴訟法第四百五十五條之二第一項定有明文，依此規定，
    協商程序僅於第一審始有適用，被告請求上訴認罪協商，於
    法無據；而被告請求與另案合併上訴，並非依據卷內既有訴
    訟資料或提出新事證，指摘或表明第一審判決有何採證認事
    、用法或量刑等足以影響判決本旨之不當或違法，而構成應
    予撤銷之具體事由，自非屬得上訴第二審之具體理由。綜上
    所述，本院依形式上觀察認原審判決認事用法並無違法或不
    當之處，量刑亦屬妥適，被告上訴理由並未依據卷內既有訴
    訟資料或提出新事證，指摘或表明第一審判決有何採證認事
    、用法或量刑等足以影響判決本旨之不當或違法，而構成應
    予撤銷之具體事由，自非屬得上訴第二審之具體理由。依上
    揭法律規定及判決意旨，被告提起之第二審上訴不合法律上
    程式，爰不經言詞辯論，判決駁回上訴。
據上論斷，應依刑事訴訟法第三百六十七條前段、第三百七十二
條，判決如主文。
中    華    民    國   100    年    8     月    26    日
            刑事第七庭    審判長法  官  林  榮  龍
                                法  官  黃  仁  松
                                法  官  王  義  閔
上列正本證明與原本無異。
搶奪罪部分，得上訴。
竊盜罪部分，不得上訴。
如不服本判決應於收受送達後十日內向本院提出上訴書狀，其未
敘述上訴理由者，並得於提起上訴後十日內向本院補提理由書 (
均須按他造當事人之人數附繕本)「切勿逕送上級法院」。
                                書記官  王  麗  珍
中    華    民    國   100    年    8     月    26    日